【裁判字號】    97,簡上,311
【裁判日期】    970630
【裁判案由】    竊盜等
【裁判全文】
臺灣桃園地方法院刑事判決             97年度簡上字第311號
上  訴  人
即  被  告  乙○○
上列上訴人即被告因竊盜案件，不服本院民國九十七年一月十五
日九十六年度壢簡字第一六四七號第一審簡易判決（聲請簡易判
決處刑案號：臺灣桃園地方法院檢察署九十六年度偵字第一一六
三二號），提起上訴，本院管轄第二審合議庭判決如下：
    主    文
上訴駁回。
    犯罪事實
一、乙○○於民國九十六年五月二日上午十時五十分許，前往桃
    園縣中壢市○○路附近市場買菜後，途經桃園縣中壢市○○
    路四三八號甲○○所經營之首飾攤位，並在該攤位隨意觀看
    耳環飾品，其經挑選後中意該攤位所販售Ｋ金鑲玉耳環一對
    ，竟基於意圖為自己不法所有之犯意，趁甲○○及店員王有
    恆不注意之際，以徒手方式，將首飾盒打開並竊取其內之Ｋ
    金鑲玉耳環一對，將所竊得之Ｋ金鑲玉耳環一對藏放於左手
    手心，首飾盒則放回攤位上，再用所攜帶之外套覆蓋於左手
    手臂上以遮掩握緊該Ｋ金鑲玉耳環之左手，欲步出該攤位離
    去。嗣經王有恆目睹乙○○行竊過程，見乙○○未向甲○○
    結帳，遂出聲告知甲○○，甲○○旋攔下乙○○，乙○○與
    甲○○因而發生爭執，甲○○竟基於傷害人身體之故意，以
    拳頭毆打乙○○，致乙○○受有臉及頸部挫傷等傷害（甲○
    ○所犯傷害部分，業經本院以九十六年度壢簡字第一六四七
    號判處拘役二十日確定），甲○○之子陳韋廷（所涉傷害部
    分，另由臺灣桃園地方法院檢察署檢察官以九十六年度偵字
    第一一六三二號處分不起訴確定）則在旁勸架，嗣經警據報
    前往現場處理而查獲。
二、案經桃園縣政府警察局中壢分局報告臺灣桃園地方法院檢察
    署檢察官偵查後聲請以簡易判決處刑。
    理    由
壹、程序部分：
    按被告以外之人（包括證人、鑑定人、告訴人、被害人及共
    同被告等）於審判外之陳述雖不符刑事訴訟法第一百五十九
    條之一至之四等四條之規定，而經當事人於審判程序同意作
    為證據，法院審酌該言詞陳述或書面陳述作成時之情況，認
    為適當者，亦得為證據；當事人、代理人或辯護人於法院調
    查證據時，知有刑事訴訟法第一百五十九條第一項不得為證
    據之情形，而未於言詞辯論終結前聲明異議者，視為有前項
    之同意，同法第一百五十九條之五定有明文。立法意旨在於
    傳聞證據未經當事人之反對詰問予以核實，原則上先予排除
    。惟若當事人已放棄反對詰問權，於審判程序中表明同意該
    等傳聞證據可作為證據；或於言詞辯論終結前未聲明異議，
    基於尊重當事人對傳聞證據之處分權，及證據資料愈豐富，
    愈有助於真實發見之理念，且強化言詞辯論主義，使訴訟程
    序得以順暢進行，上開傳聞證據亦均具有證據能力。經查，
    本件證人甲○○、陳韋廷於警詢、檢察官偵訊時之證述及證
    人王有恆於偵查中之證述，雖為證人於審判外之言詞陳述，
    其性質雖屬傳聞證據，然前開警詢及偵訊筆錄之內容，業經
    本院審理時予以提示並告以要旨，且經公訴人、本案被告表
    示意見，當事人已知上述筆錄乃傳聞證據，而未於言詞辯論
    終結前對該等筆錄內容異議，依前揭規定，擬制同意作為證
    據，且本院審酌該證據作成之形式，均無瑕疵，與待證事實
    具有關聯性等情況，認為以之作為本案之證據亦屬適當，是
    前開證據仍具有證據能力，本院自得引為判決之依據，合先
    敘明。
貳、實體部分：
一、訊據被告乙○○固不否認有於上開時間前往證人即被害人甲
    ○○所擺放之首飾攤位，且當日確有攜帶外套前去之事實，
    然矢口否認有何竊盜犯行，並辯稱：其僅拿耳環起來看一下
    而已，並未將之取走離開攤位云云。經查：
  (一)上開事實，業據證人即被害人甲○○迭於警詢、檢察官偵查
    及原審審理時指述綦詳，並經證人王有恆在檢察官偵訊時結
    稱：當時乙○○第一次來時沒有帶外套，第二次來的時候就
    有帶一件外套，因為當天很熱，所以伊對乙○○的印象很深
    ，伊看到乙○○在拆耳環，把耳環從盒子中拿出來，後來乙
    ○○要走出去卻沒有結帳，伊就跟甲○○說，甲○○就追出
    去，乙○○回到攤位時將耳環丟在桌子上一情（見偵查卷第
    四四頁）；嗣於原審訊問時亦結證：當天天氣很熱，乙○○
    手上還拿著外套，故伊有注意，乙○○把盒子打開在看耳環
    ，挑一挑就將耳環拿在左手心用拳頭握住，並把外套掛在手
    上覆蓋住握拳的部分，乙○○未付帳就離開到另一攤位，伊
    就拍甲○○的手說乙○○沒有結帳就走出去了，甲○○就跑
    出去找乙○○等語（見原審卷第二四頁）明確，且有證人甲
    ○○所出具之贓物認領保管單一紙、攤位現場照片八幀附卷
    可稽。
  (二)復佐以被告與證人甲○○、王有恆間素不相識，衡情渠等實
    無刻意捏編構陷被告行竊之動機及犯罪情節，並迭於檢察官
    偵訊及原審審理時均具結作證，反自陷己身偽證重罪之理？
    且證人甲○○為一介生意人，理應當知和氣生財之道，茍非
    被告確有擅取該耳環之情事，則證人甲○○又豈會在其攤位
    前當眾追問乙○○行竊理由，進而發生拉扯，並影響其生意
    ，減少當日營收而自斷財路之可能？是該證人甲○○、王有
    恆所證述渠等所目睹被告行竊過程，應屬可信。又依一般社
    會常情，倘欲購買本即附有包裝盒之Ｋ金鑲玉耳環，均會於
    結帳時連同盒子交由店家結帳縱有退還店家包裝盒之情事，
    亦多在結帳之時告知店家，並於付帳之後始僅取走所購買之
    首飾，然依上開證人甲○○、王有恆所陳，被告僅取走該耳
    環，而將盒子任意置放在攤位上，且未向店家結帳即逕行離
    去，顯與一般社會交易常情顯然有異，俱此足徵被告確有上
    開行竊之事實，灼然甚明。
  (三)被告在原審訊問時以：其有把盒子打開看一下裡面的耳環，
    再把盒子蓋起來放回去一節置辯，復於本院審理時亦稱有打
    開首飾盒但沒有取出云云，然觀證人陳韋廷則於檢察官偵訊
    時證述：伊有看到外套與包包在前方項鍊區，耳環以外套蓋
    著，當時耳環已不在盒子裡面等語（見偵查卷第三五頁），
    而證人陳韋廷與被告亦無任何宿怨，衡情尚無甘冒偽證風險
    而構撰不實情節之動機，是該證人陳韋廷所證述情節，堪以
    採信，是依前開證述內容，苟非被告有將該耳環竊取拿出，
    何以該對耳環並無放置在首飾盒內，而在被告所放置之外套
    附近，可知被告所為上開辯解，應係臨訟卸責之詞，不足採
    信。
  (四)綜上，被告所辯各節，顯屬犯後杜撰脫罪情節之詞，均不足
    採。是本件事證明確，被告犯行堪以認定。
二、核被告乙○○所為係犯刑法第三百二十條第一項之普通竊盜
    罪。原審以被告罪證明確，適用刑事訴訟法第四百四十九條
    第一項、第四百五十四條第二項、刑法第三百二十條第一項
    、第四十一條第一項前段、刑法施行法第一條之一第一項、
    第二項前段，並審酌被告犯罪動機、目的、手段、所竊取財
    物之價值、所竊取之財物已由被害人甲○○取回，且其犯後
    猶飾詞圖匿其責，與被害人甲○○未能達成和解等一切情狀
    ，量處被告拘役三十日及諭知易科罰金之折算標準，其認事
    用法均無不合，量刑亦屬妥適，應予維持。而被告仍執陳詞
    否認犯行，要無可採（業據本院詳述理由認定如前），其提
    起本件上訴，指摘原判決不當，為無理由，應予駁回。
據上論斷，應依刑事訴訟法第四百五十五條之一第一項、第三項
、第三百六十八條，判決如主文。
中    華    民    國    97    年    6     月    30    日
                      臺灣桃園地方法院刑事第四庭
                          審判長法  官  黃斯偉
                                法  官  蘇昭蓉
                                法  官  陳可薇
以上正本證明與原本無異。
本件不得上訴。
                                書記官  賴佩霞
中    華    民    國    97    年    7     月    3     日
附錄本案論罪科刑依據之法條：
刑法第三百二十條第一項（普通竊盜罪）
意圖為自己或第三人不法之所有，而竊取他人之動產者，為竊盜
罪，處五年以下有期徒刑、拘役或五百元以下罰金。


司法院資訊處製作；財團法人民間司法改革基金會備份。
